# 反向购买

提问人：xflcpa123 时间：2014-12-02 17:28:13
请教陈版： 1 、甲公司与乙（个人）投资设立一子公司A，分别出资 60 万元（占比60%）和 40 万元（占比40%），经营多年后， 2014年 6 月 30 日经评估A公司价值为 500 万元。 2 、丙公司投资设立合资子B公司，实收出资 500 万元， 2014 年 6 月 30 日经评估B公司价值也为 500 万元。 3 、甲公司与乙（个人） 2014 年 6 月 30 日拟将A公司注资到B公司，投资额按 500 万元认可，同时甲公司单方面增加现金投资 1000 万元，此时甲公司占比（现金投资1000+A公司评估价值500*60%）/（现金1000+A公司评估价值500+B公司实收资本500 ）=65%，此时B公司实收资本为 2000 万元，甲公司已实质上控制B公司。请问： 1 、此业务是否构成反向购买？ 2 、若是，A公司模拟发行的股份是多少？请列示计算过程。 3 、合并报表中实收资本和资本公积金额为多少？谢谢！

回答人：chenyiwei
个人理解，反向购买的判断标准就是会计上和法律上的购买方／被购买方恰好调换位置。但在本案例中，A、B两公司净资产的公允价值相同，之所以会造成重组后B公司被甲公司控制，其原因是甲公司用现金单方面对B公司增资所导致。从这一点来看，A公司不能称为“会计上的购买方”，该购买方只能是甲公司。因此个人理解不构成反向购买（即使这两个步骤构成一揽子交易。但从这个案例的情况看，我更倾向于认为这两个步骤是可以分离的、互相独立的交易步骤）。该交易可理解为首先各方组成 50 ： 50 股比的合营企业，然后甲公司再通过对该合营企业的单方面增资而控制B公司。B公司的合并报表不应按反向购买原则编制。 在甲公司的合并报表层面，无论如何，最终都是体现为通过现金出资而实现对B公司原有业务的非同一控制下合并。

提问人：xflcpa123 时间：2014-12-03 11:47:42
多谢陈版！
假如甲公司先注资 1000 万元到A公司，然后再将注资后的A公司(通过评估确认为 1300 万元）增资 1300 万元（现金 1000 万元+500万元*60%B公司评估价值）到B公司，那样是不是就可定位为反向购买了？若是，A公司模拟发行的股份是多少？请列示计算过程。合并报表中实收资本和资本公积金额为多少？

回答人：chenyiwei
这种情况下A公司可以作为反向购买交易中的购买方处理。其实反向购买的合并报表中的权益明细构成并不是重点关注的问题。一般还是会按照法律上购买方的实际股本数列报在合并报表中作为股本金额，资本公积作为平衡数。

提问人：xflcpa123 时间：2014-12-04 17:47:29
请教陈版：假如股权注资和现金注资构成一揽子计划，A公司注资进来的股权足够达到控制B公司的情形，同时现金出资，是不是就属于反向购买了？现金出资部分作为一个独立事项处理，与反向购买无关吗？

回答人：chenyiwei
如果单就股权出资所增加的B公司股权来看，甲公司已经足够控制B公司，那么作为反向购买应无疑问。

提问人：呼叫帮助 时间：2019-03-27 20:07:39
陈版， 6 ）法律上子公司的有关股东在合并过程中未将其持有的股份转换为对法律上母公司股份的，该部分股东享有的权益份额在合并财务报表中应作为少数股东权益列示。因法律上子公司的部分股东未将其持有的股份转换为法律上母公司的股权，其享有的权益份额仍仅限于对法律上子公司的部分，该部分少数股东权益反映的是少数股东按持股比例计算享有法律上子公司合并前净资产账面价值的份额。另外，对于法律上母公司的所有股东，虽然该项合并中其被认为被购买方，但其享有合并形成报告主体的净资产及损益，不应作为少数股东权益列示。 这段话最后一句：对于法律上母公司的所有股东，虽然该项合并中其被认为被购买方，但其享有合并形成报告主体的净资产及损益，不应作为少数股东权益列示。怎么理解？

回答人：chenyiwei
反向购买的最终结果，一般都是会计上被购买方（法律上购买方）的100%股权都被会计上购买方收购，所以不会就这部分股权形成少数股权。